【裁判字號】    88,自,296
【裁判日期】    890531
【裁判案由】    誹謗
【裁判全文】
臺灣板橋地方法院刑事裁定                          八十八年度自字第二九六號
    自  訴  人  丙○○
    自訴代理人  己○○
                庚○○
    被      告  戊○○
右列被告因誹謗案件，經自訴人提起自訴，本院裁定如左：
    主  文
本件自訴不受理。
    理  由
一、按法院或受命法官於自訴案件第一次審判期日前訊問及調查結果，如認為案件有
    刑事訴訟法第二百五十二條至第二百五十四條之情形者，得以裁定駁回其自訴，
    同法第三百二十六條第三項前段定有明文。
二、自訴意旨略如附件之自訴狀。
三、訊據被告戊○○堅決否認有詐欺犯行，辯稱：伊是自訴人的姨父，自訴人之母親
    乙○○與伊妻林玉美是姐妹，因自訴人就讀文化大學時選修課程異常，學校通知
    自訴人之母親乙○○到學校協商，乙○○因路不熟而拜託伊夫妻開車陪同前往，
    伊開車載妻及乙○○一起去文化大學，校方提出校醫記載自訴人可能患有重度憂
    鬱症的資料，這些事情不是伊提出的，伊並無毀謗自訴人，當時伊等僅是與學校
    相關人員共同商討如何幫助自訴人繼續就學等語。
四、經查，被告戊○○之妻林玉美與自訴人之母乙○○是姐妹關係，此有被告提出之
    戶口名簿影本一份在卷可稽。又查，自訴人之母親乙○○於本院八十八年度自字
    第二九五號案審理時到庭陳稱：丙○○是伊女兒，丙○○的精神有點問題，當初
    文化大學找伊去開會，伊希望能對丙○○施以心理治療，丙○○卻向法院提出伊
    誹謗的訴訟等語，此有本院八十八年度自字第二九五號案之八十八年八月十八日
    筆錄影本一份（附在本院審理卷內）可稽。又被告之妻乙○○亦於本院八十八年
    度自字第二九五號案審理時到庭陳稱：丙○○是伊妹妹乙○○之女兒，丙○○之
    精神有點問題，有時會打電話罵伊是哈巴狗，伊亦遭丙○○提出訴訟等語，此有
    前揭相同筆錄影本一份在卷可稽。次查，自訴人之母親乙○○書具一份陳情書，
    內載因文化大學來函要伊前往學校協談，伊因身體虛弱會暈車，而委請伊妹婿戊○○、妹林玉美陪同前往學校，學校的輔導主任建議丙○○應由心理醫生治療，
    伊家長是同意，但丙○○不願配合等語，此有陳情書影本一份在卷可稽。再查，
    本院向文化大學調取系爭會議紀錄，依會議紀錄內容觀之，出席會議者有乙○○
    、戊○○夫妻、學生輔導中心甲○○○○、教務處註冊組丁○○○○、系輔導教
    官壬○○○○、辛○○○○，會議主席為林棟雍主任，會議報告事項為（一）丙○○同學異常之選課情形及心理狀況，詳如附件由學生輔導中心提供之資料，（
    二）將面臨之學業問題，建議事項為（一）因丙○○同學選課異常，建議辦理休
    學，（二）丙○○心理問題嚴重，建議家人共同進行家族治療，（三）建議丙○○父親給予關愛及協助，成效必佳，（四）建議丙○○同學能回竹南家與父母同
    住，使更能感受親情，（五）在選課及日後的生涯規畫上，畜產學系、註冊組與
    學輔中心將規畫課程並給予特別輔導，（六）學輔中心繼續協助其接受心理治療
    ，請家長主動與學輔中心保持聯絡，此有文化大學函送之會議紀錄影本一份在卷
    可證。末查，本院曾傳訊證人詹世琛及許月燕與王淑俐，惟證人詹世琛向本院具
    狀表示其亦遭到自訴人向法院提出訴訟共有三件，均與系爭學校會議有關，其本
    人教學忙碌無法出庭等語，證人許月燕亦具狀表示其亦遭受自訴人向法院提出訴
    訟，其目前已在花蓮市私立國光商工職業學校擔任校長，交通不便無法出庭等語
    ，又證人王淑俐亦具狀表示其亦遭受自訴人向法院提出訴訟，其目前教學忙碌無
    法出庭等語，此有聲報狀三份在卷。又證人壬○○○○到庭具結證稱：那次開會
    是關於管教的協調，但伊已不記得會議內容等（見本院八十八年十月十五日筆錄
    ），又證人乙○○亦到庭證稱：那次開會時，學校建議家長帶丙○○去看心理醫
    生，伊夫戊○○並沒有提到丙○○的精神問題等語（見本院八十八年十月十五日
    筆錄）。依上開調查，被告戊○○係受自訴人之母乙○○的拜託，礙於親戚關係
    而開車載自訴人之母親前往文化大學開會，會議主要內容亦是學校人員提出報告
    及建議應就自訴人施予心理治療，並無證據證明被告戊○○有何誹謗情事。此外
    ，復查無其他證據足資證明被告戊○○有何誹謗之犯行，應認被告嫌疑不足，依
    前開刑事訴訟法第三百二十六條第三項前段之規定，應以裁定駁回自訴人之自訴
    。
五、另移送併辦（八十八年度偵字第二一三０號）意旨同於本件自訴狀所載。因本案
    已自訴不受理，是以併案部分亦無裁判上一罪之關係，依法無從併案審理，應退
    還原函送機關由檢察官依法處理，附此說明。
據上論斷，應依刑事訴訟法第三百二十六條第三項前段，裁定如主文。
中      華      民      國    八十九    年      五      月    三十一    日
                                      台灣板橋地方法院刑事第二庭
                                          法  官  黃  惠  瑛
右正本證明與原本無異
如不服本裁定應於送達後五日內向本院提出抗告狀
                                          書記官  張  志  華
中      華      民      國    八十九    年      六      月      二      日


司法院資訊處製作；財團法人民間司法改革基金會備份。
